臺灣高雄地方法院刑事裁定　　　　　 100年度交聲字第1942號
原處分機關　高雄市政府交通局
異　議　人
即受處分人　陳清發
上列異議人即受處分人因違反道路交通管理處罰條例案件，對於
高雄市政府交通局於民國100年9月19日所為之處分（高市交裁字
第32-BBB023910號裁決書），聲明異議，本院裁定如下：
    主  文
異議駁回。
      理  由
一、原處分意旨略以：異議人即受處分人陳清發（下稱異議人）
    駕駛其所有之車號ZT-9650 自用小客車（下稱系爭車輛），
    於民國（下同）100年6月3日9時52分許，行駛至高雄市○○
    區○○路與鳳楠路口處時，因「在多車道右轉彎，不先駛入
    外側車道」違規，經高雄市政府警察局交通警察大隊(下稱
    舉發機關) 予以製單舉發，異議人未於應到案日期前主動繳
    納罰鍰，嗣原處分機關以異議人上開違規事實明確，依道路
    交通管理處罰條例第48條第1項第4款之規定，裁處異議人罰
    鍰新臺幣（下同）600元等語。
二、本件聲明異議意旨略以：異議人駕駛系爭車輛，於100年6月
    3日9時52分許，行經高雄市○○區○○路與鳳楠路口路處時
    ，因當時右轉車道車輛眾多，故才未先駛入外側車道，且依
    違反道路交通管理事件統一裁罰基準及處理細則第12條第 1
    項第4 款規定「駕駛大型車輛在多車道右轉彎，因車輛本身
    、道路或交通狀況等限制，如於外側車道顯無法安全完成，
    致未能先駛入外側車道」，屬「微罪不罰」之情形之一，爰
    依法提出異議，請求撤銷原處分云云。
三、按汽車駕駛人轉彎時，在多車道右轉彎，不先駛入外側車道
    ，或多車道左轉彎，不先駛入內側車道者，處600元以上1,8
    00元以下罰鍰，並記違規點數一點，道路交通管理處罰條例
    第48條第1項第4款、第63條第1項第1款分別定有明文。
四、經查：
（一）異議人駕駛系爭車輛，於100年6月3日9時52分許，行駛至
      高雄市○○區○○路與鳳楠路口路處時，因「在多車道右
      轉彎，不先駛入外車道」，經舉發機關予以製單舉發，嗣
      原處分機關依處罰條例第48條第1項第4款之規定，裁處異
      議人罰鍰600 元之事實，有原處分機關100年9月19日高市
      交裁字第32-BBB023910號裁決書、舉發機關100年9月14日
      高市警交逕字第1000034101號函在卷可稽（見院卷第3、4
      頁），且為異議人所不否認，此部分事實當可認定。
（二）按行為人有下列情形之一，而未嚴重危害交通安全、秩序
      或發生交通事故，且情節輕微，以不舉發為適當者，交通
      勤務警察或依法令執行交通稽查任務人員得對其施以勸導
      ，免予舉發：一、有本條例第14條第2款、第3款、第25條
      、第31條第5項、第41條、第44條第1項第1款、第3款至第
      7款、第52條、第69條、第71條至第74條、第76條、第81
      條、第82條第1項第1款或第84條之情形。二、駕駛四輪以
      上汽車於號誌燈號變換之際，因未能依號誌指示及時停止
      ，致前懸部分伸越在機車停等區內，惟前輪尚未進入該停
      等區內。三、駕駛汽車於號誌燈號變換之際，因未能依號
      誌指示及時停止，致前懸部分伸越停止線，惟前輪尚未超
      越該停止線。四、駕駛大型車輛在多車道右轉彎，因車輛
      本身、道路或交通狀況等限制，如於外側車道顯無法安全
      完成，致未能先駛入外側車道。五、駕駛汽車因上、下客
      、貨，致有本條例第55條之情形，惟尚無妨礙其他人、車
      通行。六、深夜時段（零至6時）停車，有本條例第56 條
      之情形。但併排停車、於身心障礙專用停車位違規停車或
      停車顯有妨礙消防安全之虞，或妨礙其他人車通行經人檢
      舉者，不在此限。七、駕駛汽車因交通管制設施設置不明
      確或受他物遮蔽，致違反該設施之指示。八、駕駛汽車在
      交通管制設施變換之處所，致無法即時依變換後之設施指
      示行駛。九、駕駛汽車隨行於大型車輛後方，因視線受阻
      ，致無法即時依標誌、標線、號誌之指示行駛。十、駕駛
      汽車因緊急救護傷患或接送身心障礙者上、下車，致違反
      本條例規定。十一、駕駛汽車行車速度超過規定之最高時
      速未逾10公里。十二、駕駛汽車經測試檢定，其吐氣所含
      酒精濃度超過規定之標準值未逾每公升0.02毫克。十三、
      駕駛汽車裝載貨物超過核定之總重量或總聯結重量，未逾
      百分之10。十四、駕駛汽車因閃避突發之意外狀況，致違
      反本條例規定。十五、因客觀具體事實，致違反本條例規
      定係出於不得已之行為。十六、其他經交通部及內政部會
      商核定之情形，違反道路交通管理事件統一裁罰基準及處
      理細則第12條第1 項定有明文。本件異議人在多車道右轉
      彎，未先駛入外側車道之違規行為，係屬道路交通管理處
      罰條例第48條第1項第4款之違規，非屬上列16款得以勸導
      而免予舉發之情形；且異議人本件違規時所駕駛之系爭車
      輛為自用小客車，並非上列第4 款所列之大型車輛；又縱
      使為大型車輛，亦非必定有上列規定適用，仍須在外側車
      道無法安全完成，致未能先駛入外側車道，始可施以勸導
      免予舉發。何況，本件異議人係自用小客車，當不宜以勸
      導代替舉發。為此，異議人就此部分所辯，核無理由。
五、綜上所述，受處分人確有於上揭時、地駕駛系爭車輛未依規
    定先行駛入外側車道，即在多車道右轉彎之違規行為，從而
    ，原處分機關以受處分人違規事證明確，依道路交通管理處
    罰條例第48條第1項第4款及同條例第63條第1 項之規定，裁
    處受處分人罰鍰600元，並記違規點數1點，於法並無違誤，
    量罰亦甚妥適，應予維持。是本件異議，為無理由，應予駁
    回。
六、據上論斷，應依道路交通管理處罰條例第87條第2項，道路
    交通案件處理辦法第18條，裁定如主文。
中    華    民    國  100     年    11    月    24    日
                  交通法庭    法  官 劉美香
以上正本證明與原本無異。
如不服本裁定，應於收受送達後5 日內向本院提出抗告狀。
中    華    民    國   100    年    11    月    24    日
                              書記官 陳仙宜